【裁判字號】    97,訴,1228
【裁判日期】    971014
【裁判案由】    搶奪
【裁判全文】
臺灣臺南地方法院刑事判決              97年度訴字第1228號
公  訴  人  臺灣臺南地方法院檢察署檢察官
被      告  庚○○
上列被告因搶奪案件，經檢察官提起公訴（97年度偵字第6726號
），被告於準備程序期日就被訴事實為有罪之陳述，本院合議庭
裁定由受命法官獨任進行簡式審判程序，判決如下：
    主  文
庚○○意圖為自己不法之所有，而搶奪他人之動產，累犯，處有
期徒刑捌月；又意圖為自己不法之所有，而搶奪他人之動產，累
犯，處有期徒刑捌月；又意圖為自己不法之所有，而搶奪他人之
動產，累犯，處有期徒刑捌月；又意圖為自己不法之所有，而搶
奪他人之動產，累犯，處有期徒刑捌月；又意圖為自己不法之所
有，而搶奪他人之動產，累犯，處有期徒刑捌月。應執行有期徒
刑壹年陸月。
    事實及理由
一、犯罪事實：庚○○曾因逃脫及搶奪等案件，經本院以九十二
    年度訴字第六六六號判處有期徒刑三月、四年確定，又因違
    反毒品危害防制條例案件，經本院以九十二年度訴字第九○
    號判處有期徒刑一年二月確定；前開逃脫及違反毒品危害防
    制條例二罪，經本院以九十六年度聲減字第一四九七號裁定
    分別減為有期徒一月又十五日、七月確定，並與上開搶奪罪
    定應執行刑為有期徒刑四年六月確定，於民國九十六年十一
    月十九日縮刑假釋付保護管束，並於九十七年二月七日保護
    管束期滿未經撤銷而執行完畢，仍不知悔改，意圖為自己不
    法之所有，分別於附表所示時、地，騎乘車牌號碼Ｈ三Ｗ－
    六六○號重型機車，乘如附表所示之被害人不及防備之際，
    徒手搶奪如附表所示之被害人放置於機車前置物籃或腳踏板
    處之手提包等物，得手後旋即騎車逃離現場，並將搶得之現
    金及將手機變賣現金後花用完畢，其餘物品均丟棄。嗣於九
    十七年三月十一日晚間十九時三十分許，庚○○因騎乘車牌
    號碼ＯＢＸ—七○三號贓車（所涉竊盜部分業經檢察官另行
    起訴），行經臺南市○○區○○街九十號前時，為警查獲，
    始循線查獲上情。
二、證據名稱：
(一)被告庚○○於警詢、偵查、本院準備程序及審理中之自白。
(二)證人即被害人甲○○、丁○○、己○○、乙○○、丙○○○
    、證人蔡承諺、龍有明、黃美娥、黃香菱等人於警詢及偵查
    中之證詞。
(三)通聯調閱查詢單、南頻電信股份有限公司函、和信雙向通聯
    紀錄、中華日報分類廣告、車籍查詢單、監視錄影翻拍照片
    、現場照片。
三、核被告所為，均係犯刑法第三百二十五條第一項之搶奪罪。
    被告有前述前案科刑及執行紀錄，有臺灣高等法院被告前案
    紀錄表一份在卷可按，其於受徒刑之執行完畢後，五年以內
    故意再犯本件有期徒刑以上之搶奪罪，應依刑法第四十七條
    第一項之規定論以累犯，並加重其刑。被告所犯上開五罪，
    犯意各別，應予分論併罰。爰審酌被告年輕體壯，不思以正
    當途徑賺取所需，竟以搶奪之方式獲取財物，危害社會治安
    非輕，所幸搶奪過程，並未造成被害人受有身體其他傷害，
    及被告於警詢、偵查及本院審理時均能坦白承認犯行，且深
    表悔意等一切情狀，分別量處如主文所示之刑，並定其應執
    行之刑。
四、依刑事訴訟法第二百七十三條之一第一項、第二百九十九條
    第一項前段、第三百十條之二、第四百五十四條第一項，刑
    法第三百二十五條第一項、第四十七條第一項、第五十一條
    第五款，刑法施行法第一條之一，判決如主文。
五、如不服本判決，應於判決送達後十日內，敘述具體理由，向
    本院提出上訴書狀。
本案經檢察官戊○○到庭執行職務。
中    華    民    國    97    年    10    月    14    日
                  刑事第十一庭  法  官  孫淑玉
以上正本證明與原本無異。
如不服本判決應於收受本判後10日內向本院提出上訴書狀，並應
敘述具體理由。如未敘述上訴理由者，應於上訴期間屆滿後20日
內向本院補提理由書狀（均須按他造當事人之人數附繕本）「切
勿逕送上級法院」。
                                書記官  陳麗雅
中    華    民    國    97    年    10    月    14    日
附錄本案論罪科刑法條：
中華民國刑法第325條
（普通搶奪罪）
意圖為自己或第三人不法之所有，而搶奪他人之動產者，處 6 月
以上 5 年以下有期徒刑。
因而致人於死者，處無期徒刑或 7 年以上有期徒刑，致重傷者，
處 3 年以上 10 年以下有期徒刑。
第 1 項之未遂犯罰之。
附表：
┌──┬────┬──────┬────┬───────────┐
│編號│犯罪時間│犯罪地點    │被害人  │搶得財物              │
├──┼────┼──────┼────┼───────────┤
│1   │97年2月1│臺南市北區和│甲○○  │手提包1個，內有現金新 │
│    │7日晚間 │緯路3段182號│        │臺幣（下同）1萬多元、 │
│    │19時5分 │對面之停車場│        │身分證、提款卡2張及手 │
│    │許      │            │        │機1支                 │
├──┼────┼──────┼────┼───────────┤
│2   │97年3月3│臺南市中西區│丁○○  │手提包1個，內有現金1萬│
│    │日上午10│萬昌街135號 │        │1千多元、身分證、健保 │
│    │時22分許│前          │        │卡、汽機車駕照行照、國│
│    │        │            │        │泰世華銀行、匯豐銀行、│
│    │        │            │        │新光銀行信用卡各1張、 │
│    │        │            │        │台新銀行、陽信銀行提款│
│    │        │            │        │卡各1張、手機2支及數位│
│    │        │            │        │相機1台               │
├──┼────┼──────┼────┼───────────┤
│3   │97年3月9│臺南市○○路│己○○  │手提包1個，內有現金3千│
│    │日晚間18│與立賢路口  │        │元、禮券3千元、身分證 │
│    │時43分許│            │        │、健保卡、汽機車駕照、│
│    │        │            │        │機車行照、花旗銀行、玉│
│    │        │            │        │山銀行、中國信託信用卡│
│    │        │            │        │各1張、郵局、新光銀行 │
│    │        │            │        │、華南銀行提款卡各1張 │
│    │        │            │        │、存摺、印章1枚及員工 │
│    │        │            │        │證2張                 │
├──┼────┼──────┼────┼───────────┤
│4   │97年3月1│臺南市北區勝│乙○○  │手提包1個，內有現金8百│
│    │2日下午1│利路190巷13 │        │元、身分證、健保卡、駕│
│    │7時7分許│號前        │        │照、信用卡1張、印章1枚│
│    │        │            │        │、手機1支             │
├──┼────┼──────┼────┼───────────┤
│5   │97年3月1│臺南市北區開│丙○○○│手提包1個，內有現金6千│
│    │8日下午1│元路442巷11 │        │元、身分證2張、健保卡 │
│    │4時50分 │號前        │        │、機車行照、永豐銀行、│
│    │許      │            │        │京城銀行提款卡各1張、 │
│    │        │            │        │台新銀行、花旗銀行信用│
│    │        │            │        │卡各1張、本票4張、手機│
│    │        │            │        │1支                   │
└──┴────┴──────┴────┴───────────┘


司法院資訊處製作；財團法人民間司法改革基金會備份。
